---
title: "Czy profil użytkownika wpływa na aktywność w aplikacji?"
author: "Aleksandra Zachajska, Konstanty Andrzejczak"
format: html
execute: 
  echo: false #niewidoczność kodu w wcałym pliku
---

```{r}
# Załadowanie bibliotek
library(tidyverse)

#Przypisanie danych
dane <- read.csv("duolingo_dataset.csv")
```

# Wprowadzenie

Rozwój technologii mobilnych i powszechna dostępność urządzeń elektronicznych znacząco wpłynęły na sposób, w jaki ludzie zdobywają wiedzę i rozwijają swoje umiejętności. Aplikacje mobilne, takie jak Duolingo, stanowią doskonały przykład tej rewolucji edukacyjnej, umożliwiając użytkownikom naukę języków obcych w sposób elastyczny, dostosowany do ich indywidualnych potrzeb i harmonogramu. Od momentu wprowadzenia na rynek w 2011 roku, Duolingo zdobyło ogromną popularność na całym świecie, przyciągając miliony użytkowników, którzy regularnie korzystają z aplikacji, aby doskonalić swoje umiejętności językowe.

Za sukcesem aplikacji stoi nie tylko jej innowacyjna metoda nauki, oparta na gamifikacji, ale także zdolność do dostosowania się do różnorodnych potrzeb użytkowników. Aplikacja stała się szczególnie popularna w Stanach Zjednoczonych, Europie i Azji, a jej użytkownicy reprezentują szeroką gamę krajów, kultur oraz poziomów zaawansowania. Zjawisko to skłania do refleksji nad tym, w jaki sposób profil użytkownika – obejmujący takie czynniki jak wiek, kraj pochodzenia, płeć czy wcześniejsze doświadczenia z językiem – może wpływać na jego zaangażowanie oraz efektywność nauki. Celem niniejszej pracy jest zbadanie, w jaki sposób różne cechy użytkowników aplikacji Duolingo kształtują ich aktywność, motywację oraz postępy w nauce, a także jakie czynniki mogą decydować o sukcesie w tym procesie edukacyjnym.

## Dane

Aby przeprowadzić tę analizę, posłużymy się danymi pochodzącymi z \[...\], które zawierają szczegółowe informacje na temat użytkowników, ich aktywności w aplikacji, liczby rozpoczętych i zakończonych lekcji, a także poziomu ich zaangażowania w naukę.

Dane te zostały zebrane \[daty kiedy co i jak\].

# Kto sięga po aplikację?

```{r}



# Załadowanie bibliotek
library(tidyverse)

#Przypisanie danych
dane <- read.csv("duolingo_dataset.csv")
unikalne_kraje <- dane %>% 
  select(country) %>% 
  distinct()

# Zmiana nazw krajów na pełne nazwy przy użyciu słownika
slownik <- c("FR" = "Francja", "DE" = "Niemcy", "US" = "Stany Zjednoczone", "PL" = "Polska", "GB" = "Wielka Brytania")

# Użycie slownika do zamiany kodów na pełne nazwy
kraje <- unikalne_kraje$country
kraje_z_nazwami <- slownik[kraje]

# Utworzenie ramki danych z pełnymi nazwami krajów
unikalne_kraje$country <- kraje_z_nazwami
print(unikalne_kraje)

```

## Wprowadzenie

We wprowadzeniu napisać z jakich dat są zebrane dane i zaznaczyć daty widoczne w zestawieniu kiedy uczestnicy podlegający spisowi rozpoczeli korzystanie z aplikacji odnieść się do daty wprowadzenia aplikacji na rynek i mniej więcej kiedy aplikacja stała się popularna można dołaczyć dane dotyczące dynamiki wejścia na rynki w różnych krajac w szczególnosci tych uwzględnionych w zestawieniu

```{r}
#| echo: false
2 * 2
```

## Kto sięga po aplikację (ogólna charakterysyka użytkowników)?

Analiza jakie kraje są brane pod uagę w kazdym z nich możemy zestawić ile jest osób zatrudnionych w jakim wymiarze i ilu w jakim wieku jakiej płci (ogólnie info)

\## Profil użytkownika

Analiza profilu użytkowników dokładna pod katem używania apliakcji tu zestawić: -\> zaangażowanie -\> motywację -\> czy miał już stycznosc z językiem -\> poziom deklarowany vs wyznaczony w aplikacji

\## Dynamika rozwoju przy użyciu aplikacji -\> Zestawienie liczby rozpoczętych lekcji w zestawieniu z zakończonymi -\>liczba dni na pltformie vs liczba aktywnych dni -\> najdłuższa seria
